【裁判字號】    98,易,452
【裁判日期】    980615
【裁判案由】    竊盜
【裁判全文】
臺灣高雄地方法院刑事判決               98年度易字第452號
公  訴  人  臺灣高雄地方法院檢察署檢察官
被      告  丙○○
                    （現羈押於臺灣高雄看守所）
上列被告因竊盜案件，經檢察官提起公訴（98年度偵字第9129、
10688 、11454 號），嗣因被告於準備程序進行中就被訴事實為
有罪陳述，經告知簡式審判程序之旨並聽取當事人意見後，本院
裁定進行簡式審判程序並判決如下：
    主  文
丙○○共同犯竊盜罪，累犯，處有期徒刑肆月。又犯竊盜罪，累
犯，處有期徒刑肆月。應執行有期徒刑柒月。
    事  實
一、丙○○前因施用毒品2 次及竊盜2 次等案件，經法院分別判
    處施用毒品部分各有期徒刑1 年；竊盜部分則為有期徒刑3
    月及拘役30日，其中竊盜2 件及施用毒品1 件因符合96年罪
    犯減刑條例之減刑要件，經法院裁定各減為有期徒刑1 月15
    日、拘役15日及有期徒刑6 月，並與未減刑之施用毒品所處
    有期徒刑1 年部分，裁定應執行有期徒刑1 年6 月15日，與
    上開減為拘役15日之竊盜罪接續執行，並於民國98年1 月3
    日執行完畢出監。詎其仍不知悔悟，基於意圖為自己不法所
    有之犯意，(1)與甲○○（另審結）共同於98年4 月1 日上午
    11時30分許，在高雄市○○區○○路100 號碼頭隆順36號漁
    船（下稱系爭漁船）後船艙內，竊取乙○○所有不鏽鋼桶1
    個、電纜線2 條（不鏽鋼桶價值約新台幣【下同】2,000 元
    ，電纜線分別重約23公斤、13公斤，價值分別約15,000元、
    4,000 元），於同日上午11時46分許，在高雄市○○區○○
    路25號前被警攔檢查獲；(2)單獨於98年4 月9 日上午10時20
    分許，在高雄市○鎮區○○街36號進旭有限公司內，竊取白
    鐵管5 支（重約10公斤，價值約320 元）、鑰匙1 串，經被
    害人丁○○報警處理，於同日上午10時30分許，為警在高雄
    市○鎮區○○路與佛光路口查獲，始悉上情。
二、案經告訴人乙○○訴由高雄市政府警察局小港分局、前鎮分
    局報請臺灣高雄地方法院檢察署檢察官偵查起訴。
    理  由
一、本件被告丙○○所犯係刑法第320 條第1 項普通傷害罪，其
    法定刑為死刑、無期徒刑、最輕本刑為3 年以上有期徒刑以
    外之罪，於準備程序進行中被告就被訴事實為有罪陳述，由
    法官告知簡式審判程序要旨並聽取其與公訴人之意見，經被
    告同意適用簡式審判程序後，本院亦認無不得或不宜改依簡
    式審判程序進行之處，爰依刑事訴訟法第273 條之1 第1 項
    、第284 條之1 規定裁定進行簡式審判程序，合先敘明。
二、訊據被告丙○○就上開犯罪事實均坦承不諱，核與證人即系
    爭漁船所有人乙○○證稱略以：系爭漁船內失竊不鏽鋼桶1
    個、電纜線2 條等語（詳高市警港分偵字第0980007040號卷
    第10頁），證人即共同被告甲○○證稱略以：與丙○○共同
    在系爭漁船竊取不鏽鋼桶1 個、電纜線2 條等語（詳高市警
    港分偵字第0980007040號卷第6 頁），證人即事實欄一之(2)
    被害人丁○○證稱略以：伊公司失竊白鐵管5 支等語（詳高
    市警前分偵字第0980009145號卷第3 頁反面），大致相符，
    並有扣押筆錄、贓物認領保管單各2 份、查獲照片7 張、船
    舶國籍證書1 份附卷可稽（詳高市警港分偵字第0980007040
    號卷第12至15頁、第21至24頁、高市警前分偵字第09800091
    45號卷第5 至7 頁、第14至15頁），足認被告之自白與事實
    相符，堪採為認定犯罪事實之依據，從而本案事證明確，被
    告犯行堪以認定。
三、核被告事實欄一之(1)、(2)所為，均係犯刑法第320 條第1 項
    之竊盜罪。被告就事實欄一之(1)之犯行，與共同被告甲○○
    間，有犯意聯絡及行為分擔，應成立共同正犯。被告前經事
    實欄所示徒刑之宣告及執行完畢，有臺灣高等法院被告前案
    紀錄表1 份在卷可稽，其於該徒刑執行完畢後，5 年以內故
    意再犯本案有期徒刑以上之罪，應論以累犯，並加重其刑。
    審酌被告前即曾因竊盜案件入監服刑，卻不知悔改，再犯本
    案竊盜犯行，實屬不該，坦承犯行犯後態度尚佳，竊得之物
    已交還被害人取回，有前開贓物認領保管單附卷可按等一切
    情狀，爰分別量處如主文所示之刑，並定應執行之刑。
據上論斷，應依刑事訴訟法第273 條之1 第1 項、第299 條第1
項前段，刑法第28條、第320 條第1 項、第47條第1 項、第51條
第5 款，刑法施行法第1 條之1 ，判決如主文。
本案經檢察官游淑玟到庭執行職務。
中    華    民    國    98    年    6     月    15    日
                  刑事第六庭    法  官  鄭峻明
以上證明證明與原本無異。
如不服本判決應於收受判決後10日內向本院提出上訴書狀，並應
敘述具體理由。其未敘述上訴理由者，應於上訴期間屆滿後20日
內向本院補提理由書(均須按他造當事人之人數附繕本)「切勿逕
送上級法院」。
中    華    民    國    98    年    6     月    15    日
                                書記官  吳韻芳
附錄判決法條：
刑法第320條
意圖為自己或第三人不法之所有，而竊取他人之動產者，為竊盜
罪，處5 年以下有期徒刑、拘役或 5 百元以下罰金。
意圖為自己或第三人不法之利益，而竊佔他人之不動產者，依前
項之規定處斷。
前二項之未遂犯罰之。


司法院資訊處製作；財團法人民間司法改革基金會備份。
